臺灣苗栗地方法院交通事件裁定        100年度交聲字第359號
移送機關    交通部公路總局新竹區監理所苗栗監理站
異  議  人  葉志明
上列異議人因違反道路交通管理處罰條例聲明異議案件，不服交
通部公路總局新竹區監理所苗栗監理站100 年9 月13日竹監苗字
第裁54-F00000000號裁決所為處分（舉發通知單案號：苗縣警交
字第F00000000 號），本院裁定如下：
    主  文
異議駁回。
    理  由
一、原處分意旨略以：異議人即受處分人葉志明於民國100 年6
    月11日17時33分駕駛車牌號碼MI-9968 號自用小客車，行經
    苗栗縣竹南鎮台一己線3 公里處（北向）為苗栗縣警察局竹
    南分局交通事故處理小組警員舉發「駕車行經有燈光號誌管
    制之交叉路口闖紅燈」違規，移送機關即原處分機關爰依道
    路交通管理處罰條例第53條第1 項、第63條第1 項第3 款暨
    違反道路交通管理事件統一裁罰基準及處理細則第41條第4
    項，裁處異議人罰鍰新臺幣（下同）2,700 元、記違規點數
    3 點，原處分並無不法等語。
二、異議意旨略以：異議人於上開時、地行經系爭路口，發現該
    路口號誌位置、停止線劃設嚴重違反道路交通標誌標線號誌
    設置規則及行車管制號誌之佈設原則，且該路口之斑馬線業
    經蓄意刮除，造成用路人判斷混淆、手足無措誤入執法陷阱
    ，又該路口兩條道路乃為斜交，其停止線須成三階梯狀方為
    合法，然該路口三車道劃設之停止線為一條線，與路口斑馬
    線相距甚遠，原處分機關查證之結果僅依函覆認定逕為裁決
    ，未探究實情，直接為受處分人不利之認定，尚欠允當，爰
    聲明異議等語。
三、按「汽車駕駛人，行經有燈光號誌管制之交岔路口闖紅燈者
    ，處1,800 元以上5,400 元以下罰鍰。前項紅燈右轉行為者
    ，處600 元以上1,800 元以下罰鍰；並記違規點數3 點」，
    道路交通管理處罰條例第53條第1 項、第63條第1 項第3 款
    分別定有明文。
四、本件異議人葉志明駕駛車牌號碼MI-9968 號自用小客車於上
    開時、地經警製單逕行舉發闖紅燈違規，原處分機關依法予
    以裁罰罰鍰及違規點數等情，有舉發違反道路交通管理事件
    通知單、裁決書、採證照片各1 份在卷可稽，異議人認系爭
    路口之標線劃設不當為執法陷阱，應予免罰云云。經查：
（一）觀諸本件第1 張採證相片顯示，「4.03」表示紅燈亮燈前
      黃燈已亮4.03秒、「002.97」表示違規車輛於紅燈亮起第
      2.97秒時進入路口，復觀第2 張採證照片顯示，「003.77
      」、「034 」分別表示違規車輛於紅燈亮起第3.77秒時以
      時速34公里速度穿越路口至銜接路段，而異議人為儀器感
      應拍攝之上開2 張照片，均屬採證照相機上以電子儀器自
      動顯示之資訊，並無事後偽造或變造之可能，堪可採信。
      是上開2 張採證照片中管制號誌燈均顯示為「紅燈」，異
      議人仍自第1 張採證相片所示位置任意前行通過，進入第
      2 張採證相片所示之路口位置，異議人顯有於前揭時、地
      闖紅燈之違規行為無誤，合先敘明。
（二）按停止線，係用以指示行駛車輛停止之界限，車輛停止時
      ，其前懸部分不得伸越該線；本標線之前得加繪黃色「越
      線受罰」標字；圓形黃燈用以警告車輛駕駛人及行人，表
      示紅色燈號即將顯示，屆時將失去通行路權；車輛面對圓
      形紅燈表示禁止通行，不得超越停止線或進入路口；而駕
      駛人駕駛汽車，應遵守道路交通標誌、標線、號誌之指示
      。道路交通標誌標線號誌設置規則第170 條第1 項、第3
      項、第206 條第1 項第4 款、第5 款及道路交通安全規則
      第90條分別定有明文。依上開規定，當行車管制號誌中圓
      形黃燈亮起時，尚未進入交岔路口之車輛及行人應儘可能
      不超越停止線或進入路口，於圓形紅燈亮起時，更不得超
      越停止線或進入路口，否則，即屬行經有燈光號誌管制之
      交岔路口闖紅燈之違規行為。縱如異議人所陳，該路口之
      斑馬線遭刮除，其係基於良知導引方停止於系爭路口之停
      止線與斑馬線間，惟據本件採證照片顯示，圓形紅燈亮起
      前圓形黃燈已亮4.03秒，異議人應可預見隨後圓形紅色燈
      號即將顯示，屆時將失去通行路權，並有減速慢行而於圓
      形紅燈亮起時不超越停止線之反應時間及能力，且異議人
      既於系爭斑馬線刮除模糊不清之際，仍能於行駛中察覺該
      斑馬線前繪設之痕跡，即無無法看到停止線「越線受罰」
      之明顯黃色警示標字能力，何以仍於圓形紅燈亮起第2.97
      秒時穿越停止線？顯見異議人所稱基於良知導引將車停在
      路口斑馬線與停止線間云云，均係卸責之詞，並不足採，
      原處分機關據此認定異議人有闖紅燈之違規，並依道路交
      通管理處罰條例第53條第1 項對異議人施以裁罰，尚屬適
      法。
（三）至於異議人主張系爭路口之斑馬線遭蓄意刮除，造成用路
      人判斷混淆等情，該部應為該管機關行政上之考量，惟異
      議人僅須有於圓形紅燈亮起時超越停止線之情事，即符合
      道路交通管理處罰條例第53條第1 項闖紅燈之違規情狀，
      就該路口斑馬線是否繪設、刮除與否，均與本件異議人是
      否構成闖紅燈要件無涉，即非本院審酌異議人是否有本件
      闖紅燈違規行為之處，附此敘明。
（四）綜前，原處分機關依道路交通管理處罰條例第53條第1 項
      、第63條第1 項第3 款、違反道路交通管理事件統一裁罰
      基準及處理細則第41條第4 項，裁處異議人罰鍰2,700 元
      、記違規點數3 點，核無違法或不當之處。從而，本件異
      議為無理由，應予駁回。
五、依道路交通案件處理辦法第19條，裁定如主文。
中    華    民    國   100    年    12    月    5     日
                  交通法庭法  官  林靜雯
以上正本證明與原本無異。
如不服本裁定應於送達後5日內向本院提出抗告狀。
                          書記官  劉千瑄
中    華    民    國   100    年    12    月    5     日